2/8/2018 Catho



Paulo Henrique Bezerra (Currículo - Profissional)

E-mail: pauloh2012sul@gmail.com

Perfil do

currículo: Profissional

Data de

nascimento: 29/01/1990

Endereço: R Mario Wilches, 10

Bairro: Jardim Maria Fernandes

 Cidade:
 São Paulo - SP

 CEP:
 04858-390

Telefone

residencial: (11) 55268573

Telefone celular: (11) 981997228



Data da última alteração: 08/02/2018

Pretensão salarial

A partir de R\$ 2.000,00

Resumo do Currículo

Paulo é Analista de Sistemas/Suporte Pleno com experiência profissional de 5 anos em implantação de sistemas, criação e alteração de relatórios de análise de performance e gerencial no ramo logístico (MIS), com manipulação de dados extraídos de base SQL. Possui ampla experiência com o pacote Office, especialmente com Excel o qual possui grande conhecimento em criação e manutenção de templates de indicadores de desempenho. Atuou por mais de 1 ano como assistente administrativo na Deloitte, por 6 meses como analista de suporte na Nestlé e atualmente atua desde 2014 no Suporte da Ernst & Young atuando também na área de gerenciamento de indicadores de performance.

Cargo de interesse

Analista de Sistemas/Analista MIS/Analista de Testes

Especializações

TIL V3 Foundations - License 02345622-01-7N9D English Language - CNA COBIT 5 Foundations - Green Treinamentos Excel Charting - EY University Excel VBA - EY University Excel - Nível Avançado - EY University Lógica em Programação - Impacta

Idiomas

Inglês: Intermediário

Experiência profissional

EY - 06/2014 até o momento - 3 anos e 8 meses

• Analista de Suporte Pleno - último cargo - 3 anos e 8 meses

Salário: R\$ 3.000,00

Atua desde 2014 como analista de suporte remoto a sistemas da EY em plataforma Windows, Mac, IOS e Android. Atualmente também é responsável por criar, alterar e publicar todos relatórios gerenciais e indicadores de performance e desempenho em SAR, desenvolvidos em Excel e VBA, e apresentar junto a liderança Global. É responsável também por desenvolver, em linguagem Java e banco de dados MySQL e PostgreSQL, aplicativos internos para otimizar e diminuir o tempo de atendimento do Suporte em melhorias de processos.

Nestlé Brasil Ltda. - 10/2013 a 05/2014 - 7 meses

• Analista de Service Desk Bilíngue - último cargo - 7 meses

2/8/2018 Catho

Salário: R\$ 1.270,00

Atuou com suporte a problemas e solicitações diárias em escritório, com pacote Office, acessos a rede ou sistemas específicos, dúvidas referentes a processos internos, abertura de chamados de alta prioridade devido a demanda do negócio e otimização e melhoria de processos.

Flash Courier - 11/2008 a 10/2013 - 4 anos e 11 meses

• Analista de Implantação de Sistemas - último cargo - 4 anos e 11

meses

Salário: R\$ 1.534,00

Atuou como analista de implantacção e homologador de sistemas, levantando informações, requisitos, criando escopos e layouts de sistemas a serem implantados, homologação dos mesmos garantindo a integridade e funcionalidade do que foi solicitado, criação e manutenção de modelos de relatórios gerenciais(MIS) com foco em acompanhamento de performance e definições de estratégia.

Deloitte Touche Tohmatsu Consultores Ltda. - 10/2006 a 07/2008 - 1 ano e 9 meses

• Assistente Administrativo - último cargo - 1 ano e 9 meses

Salário: R\$ 437,00

Atuou como office boy interno Menor Aprendiz, responsável pelo controle de material geral de escritório e auxilio em atividades rotineiras do departamento.

Formação

Graduação #1

Instituição: SENAC SÃO PAULO

Grau de formação: Graduação

Nome do curso: ANÁLISE E DESENVOLVIMENTO DE SISTEMAS

Ano atual: 2º ano

Copyright© 1996-2018 Catho. Todos os direitos reservados.